臺灣屏東地方法院刑事判決　　　　　　　　　　　　　九十一年度易字第一六號
　　公　訴　人　臺灣屏東地方法院檢察署檢察官
　　被　　　告　丙○○
右列被告因傷害案件，經檢察官提起公訴（九十年度偵字第七二三三號），本院判決
如左：
     主  文
丙○○連續傷害人之身體，處拘役貳拾日，如易科罰金，以佰元折算壹日。
    事  實
一、丙○○因其母劉林格曾前遭乙○○○騎乘機車撞傷，經臺灣屏東地方法院檢察署
    檢察官提起公訴，現本院（九十年度交易字第二三七號）審理中，於民國九十年
    十月十七日下午，丙○○與其兄劉金松陪同其母劉林格至本院開庭，因不滿乙○○○於庭訊中之辯詞且事後均不願與其母劉林格和解，待庭訊完畢，於同日下午
    三時四十五分許，俟乙○○○與其女甲○○、其妹劉菊娟及搭載前來法院之計程
    車司機王新德步出法院大門，行至法院右側郵局提款機之轉角處時，即基於傷害
    他人身體之概括犯意，上前先以徒手抓住乙○○○之頭髮原地猛轉，待甲○○見
    狀欲上前制止時，乃丙○○即又以徒手抓住甲○○之頭髮亦原地猛轉，致乙○○○、甲○○二人分別因此受有頭疼、暈眩、嘔吐、嘔心感及頭痛、暈眩等傷害。
二、案經乙○○○、甲○○二人訴由屏東縣警察局屏東分局報告臺灣屏東地方法院檢
    察署檢察官偵查起訴。
    理  由
一、訊之被告丙○○矢口否認有何右揭告訴人乙○○○、甲○○二人所指之傷害犯行
    ，辯稱略以：本件是告訴人所捏造，伊並沒有動手抓住告訴人二人之頭髮，當時
    伊的母親及兄長均在場可證等云云。惟查，右揭犯罪事實，已業據告訴人乙○○○、甲○○指訴綦詳，核與目擊證人王新德於偵查中到庭結證述：我當時與告訴
    人在一起，他們是搭我的計程車來，我準備載他們回去，當時被告有從後面捉住
    告訴人的頭髮旋轉，但沒有看到打身體，我是回頭才看到的，後來去叫警察來，
    被告才離開，後來我載他們到醫院驗傷等語；另目擊證人劉菊娟於偵查中亦證稱
    ：我當時走在告訴人及被告的後面，就看見被告抓乙○○○的頭髮轉，然後甲○○看到過來，結果也抓他頭髮之情節相符（見偵查卷第十三頁背面），並有行政
    院衛生署屏東醫院之驗傷診斷書二紙附卷可稽。至於被告所舉之證人即其母劉林
    格及兄劉金松雖亦分別於偵查中到庭證稱略以：我當時走在最後面，沒有看到被
    告有抓住告訴人二人之頭髮，也沒有聽到發生口角等語；及當時我走在後面，在
    問我母親有關開庭的事，他們是走在前面，伊沒有注意前方的事，因此沒有看到
    被告有抓住告訴人二人之頭髮，也沒有聽到發生口角等語，然查依此二證人之上
    開說證詞觀之，或因位置之差距，以致未能看到被告與告訴人等之拉扯，或係因
    與被告為至親關係，而有所迴護，是證人劉林格及劉金松之上開證詞是否可採即
    有疑問。綜上所述，被告所辨顯係事後卸責之詞，委無可採，本件事證明確，被
    告犯行應堪予認定。
二、核被告丙○○所為，係犯刑法第二百七十七條第一項之傷害罪。被告所為二次傷
    害犯行，時間緊接，所犯罪名相同，顯係出於概括之犯意為之，為連續犯，依刑
    法第五十六條之規定以一罪論，並加重其刑。爰審酌被告之犯罪動機、手段、犯
    後態度及告訴人所受之傷害尚輕外表並無明顯傷痕等一切情狀，量處如主文所示
    之刑，並諭知易科罰金之折算標準。
據上論斷，應依刑事訴訟法第二百九十九條第一項前段，刑法第二百七十七條第一項
、第四十一條第一項前段、第五十六條，罰金罰鍰提高標準條例第一條前段、第二條
，判決如主文。
中      華      民      國      九十一      年      三    月    十二    日
                                      臺灣屏東地方法院刑事第一庭
                                          法  官   羅森德
右正本證明與原本無異。
如不服本判決應於收受本判決後送達後十日內向本院提出上訴書狀，其未敘述上訴理
由者，並得於提起上訴後十日內向本院補提理由書狀（均須按他造當事人之人數附繕
本 ）「切勿逕送上級法院」
                                          書記官   劉音利
中      華      民      國      九十一      年      三    月    十二    日
所犯法條
中華民國刑法第二百七十七條第一項：
 (普通傷害罪)
傷害人之身體或健康者，處三年以下有期徒刑、拘役或一千元以下罰金。
中華民國刑法第四十一條
犯最重本刑為五年以下有期徒刑以下之刑之罪，而受六個月以下有期徒刑
或拘役之宣告，因身體、教育、職業、家庭之關係或其他正當事由，執行
顯有困難者，得以一元以上三元以下折算一日，易科罰金。但確因不執行
所宣告之刑，難收矯正之效，或難以維持法秩序者，不在此限。
併合處罰之數罪，均有前項情形，其應執行之刑逾六月者，亦同。
中華民國刑法第五十六條
 (連續犯)
連續數行為而犯同一之罪名者，以一罪論。但得加重其刑至二分之一。
